臺灣橋頭地方法院刑事判決
111年度訴字第154號
公  訴  人  臺灣橋頭地方檢察署檢察官
被      告  沈松沃
上列被告因傷害等案件，經檢察官提起公訴（110年度偵字第133
82號），本院判決如下：
    主  文
沈松沃犯傷害罪，處拘役伍拾日，如易科罰金，以新臺幣壹仟元
折算壹日。又犯恐嚇危害安全罪，處拘役參拾日，如易科罰金，
以新臺幣壹仟元折算壹日。應執行拘役柒拾日，如易科罰金，以
新臺幣壹仟元折算壹日。
    犯罪事實
一、沈松沃與郭○○2人前為公司同事關係，沈松沃因故對郭○○心
    生不滿，分別為下列犯行：
　　㈠沈松沃於民國110年9月11日清晨5時40分許，在高雄市橋頭
      區橋中街與新市巷口巧遇郭○○正在運動步行，竟基於傷害
      之犯意，徒手毆打郭○○臉部，並接續持木棍毆打郭○○腿部
      ，致郭○○跌坐地面，因而受有頭部外傷併右眼角表淺性撕
      裂傷1公分、上唇挫傷併唇内側0.2公分擦傷、雙下肢挫傷
      、顏面挫傷併鼻骨骨折、左膝挫擦傷等傷害。
　　㈡沈松沃又於110年9月22日上午8時許，見郭○○在其位於高雄
      市○○區○○路○街巷0號住處前休息，竟基於恐嚇危害安全之
      犯意，對郭○○恫稱：「你做人很囂張」、「要是被我看到
      你坐在外面，我就打你」等語，同時手持鋸子朝郭○○揮舞
      ，以上開加害身體、生命之事致郭○○心生畏懼，危害於安
      全。
二、案經郭○○訴由高雄市政府警察局岡山分局報告臺灣橋頭地方
    檢察署檢察官偵查起訴。
    理  由
壹、程序部分
　　按被告以外之人於審判外之言詞或書面陳述，除法律有規定
    者外，不得作為證據；被告以外之人於審判外之陳述，雖不
    符前4條之規定，而經當事人於審判程序同意作為證據，法
    院審酌該言詞陳述或書面陳述作成時之情況，認為適當者，
    亦得為證據，刑事訴訟法第159條第1項、第159條之5第1項
    分別定有明文。本件所引用之被告沈松沃以外之人於審判外
    之陳述，當事人於本院審判程序時均同意有證據能力（訴字
    卷第98頁），本院審酌前開證據作成或取得時之狀況，並無
    違法或不當情事，復經本院於審判期日依法進行調查、辯論
    ，應均具證據能力，合先敘明。
貳、實體部分
一、認定事實所憑之證據及理由
　　㈠訊據被告固坦承有於犯罪事實欄一㈠所示時間毆打告訴人郭
      ○○致傷，並有於犯罪事實欄一㈡所示時間對告訴人以言語
      及手持鋸子揮舞方式恐嚇危害告訴人之安全，坦承涉犯傷
      害罪與恐嚇危害安全罪，惟辯以：就犯罪事實欄一㈠部分
      ，告訴人雙下肢挫傷、左膝挫擦傷並不是我造成的，當時
      告訴人要拿枴杖打我，而自己重心不穩跌倒；就犯罪事實
      欄一㈡部分，我沒有對告訴人說「要是被我看到你坐在外
      面，我就打你」，我是對他說要坐就進去裡面坐，我看到
      會很風火（台語）等語（訴字卷第97至98頁）。
　　㈡經查，被告於犯罪事實欄一㈠所示時地毆打告訴人郭○○致其
      受有頭部外傷併右眼角表淺性撕裂傷1公分、上唇挫傷併
      唇内側0.2公分擦傷、顏面挫傷併鼻骨骨折等傷勢；於犯
      罪事實欄一㈡所示時地對告訴人恫稱：「你做人很囂張」
      等語，並手持鋸子揮舞，恐嚇危害告訴人之生命、身體安
      全等事實，為被告所坦承不諱（訴字卷第97至99頁），核
      與證人即告訴人警詢證述、偵查中具結證述大致相符（警
      卷第9至15頁，偵卷第23至24頁），並有高雄市政府警察
      局岡山分局橋頭分駐所職務報告、高雄市政府警察局岡山
      分局扣押筆錄、扣押物品目錄表、扣押物品收據、被告11
      0年9月11日行經路線、刑案現場測繪圖、監視器錄影畫面
      截圖、蒐證照片、義大醫療財團法人義大醫院診斷證明書
      、高雄醫學大學附設中和紀念醫院診斷證明書、車輛詳細
      資料報表（警卷第17、27至33、35、37至39、41至47、53
      至57頁）等件在卷可佐。
　　㈢就犯罪事實欄一㈠部分，被告有持木棍打告訴人腿部之認定
      ：
　　　⒈告訴人於警詢中指述：被告徒手毆打我臉部好幾下，後
        來被告返回其機車處，拿了一隻木頭過來打我腿部好幾
        下，直到我跌坐地上，被告就騎機車離開等語（警卷第
        10頁）；於偵查中具結證稱：被告徒手並以持木棍方式
        攻擊我，造成我頭部、上唇、雙下肢傷勢等語（偵卷第
        24頁）。則告訴人就有遭被告毆打方式包含持木棍毆打
        造成腿部受傷等節，前後所述一致。
　　　⒉被告於警詢中坦承在現場有攜帶木棍，但否認遇到告訴
        人等語（警卷第5頁），於審判中又稱：木棍本來就在
        依在柱子，不是我帶去的，我拿木棍去的時候就被告訴
        人搶走，告訴人就跌倒了等語（訴字卷第97頁），則被
        告亦坦承與告訴人相遇之時，其曾一度手持木棍，堪信
        告訴人指述被告於雙方相遇過程中有持木棍情節為真。
　　　⒊復依告訴人之診斷證明書，關於雙下肢挫傷、左膝挫擦
        傷部分傷勢，經核與告訴人指訴遭鈍器木棍毆打之傷勢
        型態相符，堪信被告確有持木棍毆打告訴人腿部。被告
        雖辯稱告訴人之腿部傷勢係其自己跌倒造成，然倘非被
        告當時徒手、接續持木棒攻擊告訴人，告訴人當時自無
        可能憑空跌倒，且一般而言單純倒地所受傷勢，應會僅
        有著地部位受傷，當不至於發生如告訴人經診斷出之多
        處挫擦傷，是被告上開所辯，尚非可採。
　　㈣就犯罪事實欄一㈡部分，被告有對告訴人說「要是被我看到
      你坐在外面，我就打你」等語之認定：
　　　⒈告訴人於警詢中指述：當時我在我家馬路對面空地休息
        ，被告對我說「叫你不要坐在外面，要坐進去家裡坐，
        要是被我看到坐在外面我就打你」等語（警卷第14頁）
        ，於偵查中具結證稱：被告當時手拿鋸子對我說，我不
        能在外面坐、活動，如果被他看到，他就要打我等語（
        偵卷24頁）。則告訴人前後均一致指述被告恐嚇危害安
        全言詞內容，係以將來倘再次於告訴人家門外見到告訴
        人，即要對告訴人不利，同時被告係手持鋸子狀態。
　　　⒉被告於警詢中自陳：我有對告訴人說不要在外面亂跑，
        不要被我遇到，我會讓你難看，我從菜籃子拿一隻鋸子
        在他面前揮舞嚇嚇他等語（警卷第4頁）；偵查中自陳
        ：當時我手上拿一支鋸子，我跟告訴人說改天你再侮辱
        我，我就要你好看等語（偵卷第18頁）；於審理中則稱
        ：我有說要坐進去裡面坐，不要在外面坐，不然我看到
        會很風火（台語）等語（訴字卷第98頁）。則依被告自
        陳內容，亦係指將來倘再次遇到告訴人且倘告訴人有令
        其不滿之行為，將做出不利於告訴人之舉動，同時揮舞
        其手上所握之鋸子。
　　　⒊則依被告之自白與告訴人前後一致之指述，已足認定被
        告確實有以將來再次見到告訴人，即要對告訴人不利之
        言語，並搭配揮舞之鋸子恫嚇告訴人，堪信被告斯時所
        恫嚇之內容應與「要是被我看到你坐在外面，我就打你
        」等語意思相近，則被告前開所辯，亦難憑採。
　　㈤綜上，本案事證明確，被告上開犯行，已堪認定，均應依
      法論科。
二、論罪科刑
　　㈠核被告就犯罪事實欄一㈠所為，係犯刑法第277條第1項傷害
      罪，就犯罪事實欄一㈡所為，係犯第305條之恐嚇危害安全
      罪。被告就犯罪事實欄一㈠部分，徒手毆打、持木棍毆打
      告訴人行為，係於密切接近之時間、地點實施，侵害同一
      法益，各行為之獨立性極為薄弱，依一般社會健全觀念，
      難以強行分開，在刑法評價上，以視為數個舉動之接續施
      行，合為包括之一行為予以評價較為合理，應論以接續犯
      而為包括之一罪。起訴書就犯罪事實欄一㈠部分雖未論及
      被告除徒手以外，尚有接續持木棍毆打告訴人腿部，然此
      部分因與起訴事實間具有接續犯之實質上一罪關係，自為
      本案起訴效力所及，而得為本案審理範圍。被告上開犯行
      ，犯意各別、行為互殊，應予分論併罰。
　　㈡爰審酌被告因故對告訴人心生不滿，竟不思以理性方式解
      決紛爭，卻傷害並恐嚇危害告訴人之安全，其所為實無足
      取；考量被告犯後坦承大部分犯行，否認部分傷勢內容與
      恐嚇言詞內容，且迄未與告訴人達成和解、賠償之犯後態
      度；並酌以告訴人所受傷勢程度及遭恐嚇所受之精神痛苦
      ；衡以被告於本件案發前未有經法院論罪科刑之素行，有
      臺灣高等法院被告前案紀錄表附卷可參（訴字卷第101頁
      ）；並參酌被告自陳小學畢業之智識程度，目前無業，以
      國民年金維生，與配偶、母親同住，有3名成年子女，須
      扶養100多歲的母親，經濟勉持，被告每天需服藥等（訴
      字卷第99頁）一切情狀，分別量處如主文所示之刑，並均
      諭知如易科罰金之折算標準。又刑法第51條第6款關於數
      罪併罰定執行刑之立法方式係採限制加重原則，並非以累
      加方式決定行為人之應執行刑，考量被告所犯2罪侵害之
      法益不同、犯罪時間間隔等情，依據多數犯罪責任遞減之
      法理，定被告應執行之有期徒刑如主文所示，並諭知易科
      罰金之折算標準。
三、沒收
　　㈠按供犯罪所用、犯罪預備之物或犯罪所生之物，屬於犯罪
      行為人者，得沒收之；宣告前二條之沒收或追徵，有過苛
      之虞、欠缺刑法上之重要性、犯罪所得價值低微，或為維
      持受宣告人生活條件之必要者，得不宣告或酌減之，刑法
      第38條第2項前段、第38條之2第3項定有明文。
　　㈠經查，扣案木棍1支係被告就犯罪事實欄一㈠犯行時，於現
      場毆打告訴人所用，並於犯後遺留於現場之物，有前開高
      雄市政府警察局岡山分局扣押筆錄、扣押物品目錄表、扣
      押物品收據可佐，然被告於警詢中坦承現場有攜帶木棍，
      於審判中則稱木棍並非其帶往現場而係隨手取得（警卷第
      5頁，訴字卷第97頁），是此部分尚無從判斷扣案物是否
      為被告所有之物，且木棍乃一般生活中可輕易取得之物，
      尚乏刑法上之重要性，爰不予宣告沒收。
據上論斷，應依刑事訴訟法第299條第1項前段，判決如主文。
本案經檢察官倪茂益提起公訴，檢察官陳登燦到庭執行職務。
中　　華　　民　　國　　111 　年　　7 　　月　　27　　日
                  刑事第一庭    審判長法  官  楊智守
                                      法  官  陳狄建
                                      法　官  林  筠
以上正本證明與原本無異。
如不服本判決應於收受判決後20日內向本院提出上訴書狀，並應
敘述具體理由。其未敘述上訴理由者，應於上訴期間屆滿後20日
內向本院補提理由書（均須按他造當事人之人數附繕本）「切勿
逕送上級法院」。
中　　華　　民　　國　　111 　年　　7 　　月　　29　　日
                                      書記官  邱上一
附錄論罪科刑法條：
中華民國刑法第277條
傷害人之身體或健康者，處五年以下有期徒刑、拘役或五十萬元
以下罰金。
犯前項之罪，因而致人於死者，處無期徒刑或七年以上有期徒刑
；致重傷者，處三年以上十年以下有期徒刑。
中華民國刑法第305條
以加害生命、身體、自由、名譽、財產之事恐嚇他人，致生危害
於安全者，處二年以下有期徒刑、拘役或九千元以下罰金。